ACORDAO-COMPLETO-2401687

ACÓRDÃO DE RELAÇÃO

ACÓRDÃO DE RELAÇÃO 558/2020 ATA 8/2020 - PLENÁRIO

Acórdão 558/2020-TCU-Plenário
Considerando que Claudino Cesar Freire foi condenado, por meio do Acórdão 1276/2018-TCU-Plenário, ao pagamento de débitos solidários e de multa individual, além de ter sido inabilitado para o exercício de cargo em comissão ou função de confiança no âmbito da Administração Pública;
Considerando que, posteriormente, a unidade técnica verificou ter havido o óbito de referido responsável em 29/8/2017, antes, portanto, da decisão do TCU;
 Considerando que, consoante o art. 5º, inciso XLV, da Constituição Federal, "nenhuma pena passará da pessoa do condenado, podendo a obrigação de reparar o dano e a decretação do perdimento de bens ser, nos termos da lei, estendidas aos sucessores e contra eles executadas, até o limite do valor do patrimônio transferido";
Considerando o disposto no art. 3º, §2º, da Resolução/TCU 178/2005: "O Tribunal, mediante proposta do relator, da unidade técnica ou do Ministério Público, poderá rever, de ofício, o acórdão em que houver sido aplicada multa a gestor que tenha falecido antes do trânsito em julgado da deliberação";
Considerando que o Tribunal de Justiça da Paraíba informou não haver processo de inventário ou de arrolamento de bens em nome do aludido responsável em seus sistemas;
Considerando as propostas uniformes da unidade técnica e do MP/TCU no sentido de excluir as sanções aplicadas ao aludido responsável falecido e de alterar a condenação em débito para o espólio do falecido; 
Os Ministros do Tribunal de Contas da União, reunidos em Sessão de Plenário, ACORDAM, por unanimidade, com fundamento no art. 3º, §2º, da Resolução/TCU 178/2005, em alterar os itens 9.2.1; 9.2.2; 9.3 e 9.6, do Acórdão 1276/2018-TCU-Plenário, mantendo inalterados os demais termos do referido acórdão:
No item 9.2.1, onde se lê:
9.2.1. Claudino Cesar Freire, Robério Saraiva Grangeiro e Prestacon Prestadora de Serviços e Construções Ltda - ME:
Leia-se:
9.2.1. espólio de Claudino Cesar Freire, Robério Saraiva Grangeiro e Prestacon Prestadora de Serviços e Construções Ltda - ME:
No item 9.2.2, onde se lê:
9.2.2. Claudino Cesar Freire, Robério Saraiva Grangeiro e DJ Construções Ltda - ME:
Leia-se:
9.2.2. espólio de Claudino Cesar Freire, Robério Saraiva Grangeiro e DJ Construções Ltda - ME:
No item 9.3, onde se lê:
9.3. aplicar aos responsáveis multas individuais nos valores a seguir descritos, com base no artigo 57, da Lei 8.443/1992, com a fixação do prazo de quinze dias, a partir das notificações, para que comprovem, perante o TCU (artigo 214, inciso III, alínea "a", do RITCU) , o recolhimento das dívidas ao Tesouro Nacional, atualizadas monetariamente desde a data do acórdão até a dos efetivos recolhimentos, se forem pagas após o vencimento, na forma da legislação em vigor:
	Responsáveis
	Valor da multa (R$) 

	Robério Saraiva Grangeiro
	145.000,00 

	Claudino Cesar Freire
	85.000,00

	Prestacon Prestadora de Serviços e Construções Ltda - ME
	12.000,00

	DJ Construções Ltda - ME
	45.000,00

Leia-se:
9.3. aplicar aos responsáveis multas individuais nos valores a seguir descritos, com base no artigo 57, da Lei 8.443/1992, com a fixação do prazo de quinze dias, a partir das notificações, para que comprovem, perante o TCU (artigo 214, inciso III, alínea "a", do RITCU) , o recolhimento das dívidas ao Tesouro Nacional, atualizadas monetariamente desde a data do acórdão até a dos efetivos recolhimentos, se forem pagas após o vencimento, na forma da legislação em vigor:
	Responsáveis
	Valor da multa (R$) 

	Robério Saraiva Grangeiro
	145.000,00 

	Prestacon Prestadora de Serviços e Construções Ltda - ME
	12.000,00

	DJ Construções Ltda - ME
	45.000,00

No item 9.6, onde se lê:
9.6. inabilitar Robério Saraiva Grangeiro e Claudino Cesar Freire para o exercício de cargo em comissão ou função de confiança no âmbito da Administração Pública, pelo período que fixo em cinco anos, com base no artigo 60, da Lei 8.443/1992;
Leia-se:
9.6. inabilitar Robério Saraiva Grangeiro para o exercício de cargo em comissão ou função de confiança no âmbito da Administração Pública, pelo período que fixo em cinco anos, com base no artigo 60, da Lei 8.443/1992;
1. Processo TC-Processo 023.701/2015-3 (TOMADA DE CONTAS ESPECIAL) 
	1.1. Responsáveis: Claudino César Freire (XXX.385.604-XX) ; Dj Construções Ltda. - Me (03.592.746/0001-20) ; Prestacon Prestadora de Serviços Construções Ltda. (04.904.242/0001-60) ; Robério Saraiva Grangeiro (XXX.131.404-XX) .
	1.2. Ente: Município de Gurinhém - PB
	1.3. Relator: Ministro Walton Alencar Rodrigues.
	1.4. Representante do Ministério Público: Procuradora-Geral Cristina Machado da Costa e Silva.
	1.5. Unidade Técnica: Secretaria de Controle Externo de Tomada de Contas Especial (SecexTCE) .
	1.6. Representação legal: 
	1.7. Determinações/Recomendações/Orientações: não há.

Claudino César Freire (XXX.385.604-XX); Dj Construções Ltda. - Me (03.592.746/0001-20); Prestacon Prestadora de Serviços Construções Ltda. (04.904.242/0001-60); Robério Saraiva Grangeiro (XXX.131.404-XX).

WALTON ALENCAR RODRIGUES

TOMADA DE CONTAS ESPECIAL (TCE)

Secretaria de Controle Externo de Tomada de Contas Especial (SecexTCE).